

# Hola, mi nombre es Israel Julian Medina

Desarrollador web

#### PERFIL

Soy un desarrollador web de 27 años.

De forma autodidacta descubrí que la programación es mi verdadera pasión, desde entonces decidí no parar de aprender y continué con cursos e investigando para perfeccionar mis habilidades. Ahora estoy en la búsqueda de mi primer empleo IT.

Estoy apasionado por este "mundo", por ende siempre estaré dispuesto a aprender nuevas tecnologías y/o lenguajes.

#### **EDUCACIÓN**

#### **CODER HOUSE**

"Desarrollador Front-End"

Curso "Desarrollador web" **FINALIZADO** 

Curso "Programción Javascript" CURSANDO

Curso "Programación con React" PROXIMO A CURSAR

#### **DOMESTIKA**

"Introducción al Desarrollo Web"

FINALIZADO

#### Universidad Nacional del Oeste

Cursando la carrera de: Lic. en Informática

CURSANDO

## Datos Personales \_\_\_\_\_

Telefono: +54 911 3906-1258

Mail: julian.medina7@hotmail.com.ar

Web Personal: web-personal.julianmedd.vercel.app

Git-Hub: github.com/JulianMedd Linked in: israel-julian-medina

"Me gustaría desenvolverme en este mundo tecnológico y poder ser parte de su equipo de trabajo, con el fin de desarrollar y mejorar mis habilidades avanzando en conjunto."

#### **EXPERIENCIA LABORAL**

Cuento con una experiencia laboral de 5 años como Diseñador Gráfico. En los cuales adquirí capacidades y aptitudes para trabajar en equipo, atención y seguimiento a diferentes clientes y demás SoftSkills.

Me considero una persona compañera, activa y apasionada, por ende siempre estaré dispuesto a diferentes trabajos y desafíos.

Diseñador Gráfico

Oct 2015 - Dic 2020

Cadete

Jul 2014 - Sep 2015

Administrativo Feb 2012 - Jun 2014

### **HABILIDADES**

- Autodidacta
- Trabajo en equipo
- Git GitHub
- · Diseño Gráfico
- Metodos de diseño
- Illustrator
- Photoshop

- HTML CSS
- SASS/SCSS
- JAVASCRIPT
- JAVA

• C

REACT

(Actualmente estudiando)

Mi objetivo es introducirme en el rubro del desarrollo, crecer y perfeccionar mis habilidades, en un entorno de trabajo que me de estas posibilidades.

#### **IDIOMA HOBBIES**

- Ingles básico
- · Dibujar/ Pintar
- Lettering
- Cine